# 关于履约进度

提问人：gotoschool_ 时间：2019-12-22 08:05:07
请教陈老师及各位老师，收入准则当中，在确定履约进度时，应当扣除那些控制权尚未转移给客户的商品和服务。请问这句话怎么理解，为什么要扣除呢？

回答人：chenyiwei
在新收入准则的 “控制权转移模型” 下，“在一段时间内履行的履约义务”
其实质是在一段时间内持续向客户转移商品控制权，所以按已转移商品占应转移商品总数或总额的比例确定履约进度，具体包括产出法和投入法等多种方法。从这一点就可以看出：在计算履约进度时，对于那些控制权尚未转移给客户的商品和服务，在计算履约进度时是应当予以剔除的。
例如，已购入专用于某个客户合同的材料，但尚未投入生产和装配，则这部分原材料成本不能纳入履约进度计算。